# Curriculum Vitae



### **ANTONI GAWLIKOWSKI**

<u>agawlikowski.vercel.app</u>

antoni.gawlikowski@gmail.com
606 27 66 62

github.com/tefloon

# **UMIEJĘTNOŚCI**

TypeScript / JavaScript (5 lat)

React / NextJS 13.2+ (3 lata)

• Jōtai

- Prisma
- Zustand
- NextUI
- Redux
- NextAuth
- Framer-motion
- WebSocket

**React Native** 

**Tailwind** 

**Svelte / SvelteKit** 

<u>Astro</u>

HTML / CSS

(10 lat)

#### INNE NARZĘDZIA I ŚRODOWISKA

C#, Unity, Python, C++, Lua, JAVA, AppScript, WordPress, MySQL, REST API

Jestem programistą z 3-letnim doświadczeniem w pracy z **React** i **Next.js** 

Mam ponad 10 lat doświadczenia w tworzeniu stron internetowych i prawie 15 lat praktyki programistycznej.

## **DOŚWIADCZENIE**

Matplaneta Sp. z o.o.

2013 - 2023

Manager ds. produktu "Programowanie"

Zakres obowiązków:

- ► Rekrutacja programistów
- ► Tworzenie narzędzi wewnątrznych z wykorzystaniem JavaScript/Typescript, React oraz Python'a.
- ► Nadzór merytoryczny nad nauczycielami z całej Polski
- ► Tworzenie scenariuszy zajęć programistycznych
- ► Prowadzenie zajęć z programowania
- ► Prowadzenie szkoleń i warsztatów doskonalących

Top-School

2010 - 2023

Lektor języka Angielskiego

Zakres obowiązków:

 Prowadzenie kursów języka Angielskiego dla dzieci i dorosłych na poziomach A1-C2

## WYKSZTAŁCENIE

Politechnika Warszawska

2006 - 2013

Wydział Mechniczny Energetyki i Lotnictwa Komputerowe Wspomaganie Projektowania Inżynierskiego Specjalizacja projektowanie jachtów żaglowych

XIV Liceum Ogólnokształcące 2003 - 2006 im. Stanisława Staszica w Warszawie

Klasa o profilu Matematyczno - Informatycznym

## JĘZYKI

- Angielski
  - Dwujęzyczny
- Niemiecki
  - Poziom średniozaawansowany

#### Pozostałe

Narzedzia

git, GitHub, Power Shell, Linux, WSL, npm, yarn

Zainteresowania

Nowe technologie, astrofizyka, neuroscience, sporty wodne

Adobe

Premiere Pro, After Effects, Photoshop, InDesign

Kursy, certyfikaty, uprawnienia

Certificate of Proficiency in English (C2), Siemens NX